# 关于债权投资的问题

提问人：羊先生 时间：2021-05-17 09:54:48
我公司有笔债权投资，最早的时候是分类为，可供，因为没有市场价格，用成本模式计量，现在新准则，我们打算分类为以公允价值计量且其变动计入其他综合收益，但是，市场上没有出售的话，是没有这个价格的，那我们怎么计量呢。还是划分为债权投资

回答人：chenyiwei
如果符合“本金+利息”的基本借贷安排，且业务模式为持有至到期的，则还是建议归类为债权投资，不涉及后续的公允价值计量问题。